
\vspace{1.8em}
\begin{minipage}{\textwidth}
\stepcounter{mallinumber}
\textbf{Tüüpsõnamall \arabic{mallinumber}\,\vadja{čämmel}}\\

\begin{sideways}
\begin{tabular}{l l}
muutvormimall & tunnused \\
\hline
\underline{čämmel} & \textsc{ sg nom } \\
\underline{čämmel}\,+\,e & \textsc{ sg gen } \\
\underline{čämmel}\,+\,te & \textsc{ sg par } \\
\underline{čämmel}\,+\,äse & \textsc{ sg ill } \\
\underline{čämmel}\,+\,ez & \textsc{ sg ine } \\
\underline{čämmel}\,+\,ess & \textsc{ sg ela } \\
\underline{čämmel}\,+\,elle & \textsc{ sg all } \\
\underline{čämmel}\,+\,ell & \textsc{ sg ade } \\
\underline{čämmel}\,+\,elt & \textsc{ sg abl } \\
\underline{čämmel}\,+\,essi & \textsc{ sg tra } \\
\underline{čämmel}\,+\,essaa & \textsc{ sg ter } \\
\underline{čämmel}\,+\,eka & \textsc{ sg com } \\
\underline{čämmel}\,+\,ed & \textsc{ pl nom } \\
\underline{čämmel}\,+\,ije & \textsc{ pl gen } \\
\underline{čämmel}\,+\,iit & \textsc{ pl par } \\
\underline{čämmel}\,+\,iise & \textsc{ pl ill } \\
\underline{čämmel}\,+\,iiz & \textsc{ pl ine } \\
\underline{čämmel}\,+\,iiss & \textsc{ pl ela } \\
\underline{čämmel}\,+\,iille & \textsc{ pl all } \\
\underline{čämmel}\,+\,iill & \textsc{ pl ade } \\
\underline{čämmel}\,+\,iilt & \textsc{ pl abl } \\
\underline{čämmel}\,+\,iissi & \textsc{ pl tra } \\
\underline{čämmel}\,+\,iissaa & \textsc{ pl ter } \\
\underline{čämmel}\,+\,ijka & \textsc{ pl com } \\
\end{tabular}
\end{sideways}
\captionof{table}{Tüüpsõna \arabic{mallinumber}\,\textit{čämmel} ekstraheeritud muutvormimallid.}
\label{tab:tüüpsõnamall-čämmel}

\end{minipage}

 
\vspace{1em}
\noindent Tüüpsõna ei hõlma teisi lekseeme vormi\-sõnastikus.
